【裁判字號】    97,訴,4592
【裁判日期】    971225
【裁判案由】    毒品危害防制條例
【裁判全文】
臺灣臺中地方法院刑事判決              97年度訴字第4592號
公  訴  人  臺灣臺中地方法院檢察署檢察官
被      告  甲○○
                    國民
                    （現另案於臺灣台中監獄台中分監執行）
上列被告因違反毒品危害防制條例案件，經檢察官提起公訴（九
十七年度毒偵字第五二九六號），被告於準備程序中就被訴事實
為有罪之陳述，受命法官於聽取當事人之意見後，經本院合議庭
裁定改由受命法官獨任以簡式審判程序審理，判決如下：
    主    文
甲○○施用第一級毒品，累犯，處有期徒刑壹年壹月。又施用第
二級毒品，累犯，處有期徒刑柒月。應執行有期徒刑壹年伍月。
    犯罪事實
一、甲○○前因施用毒品案件，經強制戒治後，於民國九十年十
    月十四日執行完畢釋放。然其猶無法戒絕毒癮，又於前揭強
    制戒治執行完畢釋放五年內之九十三年、九十四年間，因施
    用毒品案件，經本院以九十三年度訴字第一九五八號判處有
    期徒刑一年四月，及九十四年度訴字第三一四號、九十四年
    度易字第二八九號分別判處有期徒刑一年六月及八月確定，
    嗣經減刑定應執行刑為有期徒刑一年，接續上開有期徒刑一
    年四月執行，甫於九十六年七月十六日執行完畢。再因施用
    毒品案件，經本院以九十七年度訴字第二五○五號判處有期
    徒刑一年、六月，定應執行有期徒刑一年四月確定。詎其猶
    不知悔改，復基於施用第一級毒品海洛因之犯意，於九十七
    年八月二十二日上午某時，在臺中縣清水鎮○○路四六一之
    一號住處，以將第一級毒品海洛因摻入香煙之方式，施用第
    一級毒品海洛因一次。又基於施用第二級毒品甲基安非他命
    之犯意，於九十七年八月二十二日，在其上開住處，以燒烤
    方式施用第二級毒品甲基安非他命一次。嗣於九十七年八月
    二十三日九時三十分許，為警持搜票前往其上開住處執行搜
    索後，經其同意帶回警局採尿送驗結果呈現可待因、嗎啡及
    甲基安非他命陽性反應而查獲上情。
二、案經臺中縣警察局清水分局報請臺灣臺中地方法院檢察署檢
    察官偵查起訴。
    理    由
一、上開犯罪事實，經被告於本院審理時坦承不諱，並有臺中縣
    警察局清水分局委託鑑驗尿液代號與真實姓名對照表、中山
    醫學大學附設醫院檢驗科藥物檢測中心於九十七年九月四日
    出具，實驗編號0000000號之尿液檢驗報告各一紙，
    附於臺中縣警察局清水分局中縣清警偵字第○九七○○三六
    八九四卷可證。是被告上開自白與事實相符，堪信為真實。
二、按依毒品危害防制條例第二十條、第二十三條之立法意旨，
    僅限於初犯或五年後再犯之情形，始應先經觀察、勒戒或強
    制戒治程序，倘被告於初犯後五年內已再犯，經依法追訴處
    罰，縱其第三次（或第三次以上）再度施用毒品之時間，在
    初犯經觀察、勒戒或強制戒治執行完畢釋放五年以後，已不
    合於五年後再犯之規定，且因已於五年內再犯，顯見其再犯
    率甚高，原實施觀察、勒戒或強制戒治，已無法收其實效，
    即應依同法第十條處罰。本件被告前因施用毒品案件，經強
    制戒治後，於九十年十月十四日執行完畢釋放。然其猶無法
    戒絕毒癮，又於前揭強制戒治執行完畢釋放五年內之九十三
    年、九十四年間，因施用毒品案件，經本院以九十三年度訴
    字第一九五八號判處有期徒刑一年四月確定及九十四年度訴
    字第三一四號、九十四年度易字第二八九號分別判處有期徒
    刑一年六月及八月確定，嗣經減刑定應執行刑為有期徒刑一
    年，接續前案執行，甫於九十六年七月十六日執行完畢。再
    因施用毒品案件，經本院以九十七年度訴字第二五○五號判
    處有期徒刑一年、六月，定應執行有期徒刑一年四月確定，
    再犯本案，已不合於五年內再犯之規定，是被告違反毒品危
    害防制條例第十條第一項、第二項之犯行，堪予認定。
三、核被告所為，係犯毒品危害防制條例第十條第一項、第二項
    之施用第一級、第二級毒品罪。其持有第一級毒品海洛因、
    第二級毒品甲基安非他命之低度行為，為其施用海洛因、甲
    基安非他命之高度行為吸收，不另論罪。被告所犯施用第一
    級、第二級毒品罪，犯意各別，行為互殊，應予分論併罰。
    又被告因施用毒品案件，經本院以九十三年度訴字第一九五
    八號判處有期徒刑一年四月，及九十四年度訴字第三一四號
    、九十四年度易字第二八九號分別判處有期徒刑一年六月及
    八月確定，嗣經減刑定應執行刑為有期徒刑一年，上開各罪
    接續執行，甫於九十六年七月十六日執行完畢，有臺灣高等
    法院被告前案紀錄一份在卷可稽。被告於五年以內故意再犯
    本件有期徒刑以上之二罪，均為累犯，應依刑法第四十七條
    第一項規定，各加重其刑。
四、爰審酌被告前有違反毒品危害防制條例、竊盜等前科，素行
    不佳，又因施用毒品經觀察、勒戒、戒治、有期徒刑執行完
    畢後，仍無視於毒品對於自身健康之戕害及國家對於杜絕毒
    品犯罪之禁令，不知戒除惡習，再犯本案，自不宜輕判，然
    被告犯後於本院審理時坦承犯行，態度尚佳，暨施用毒品者
    均有相當程度之成癮性及心理依賴，其犯罪心態與一般刑事
    犯罪之本質並不相同，應側重適當之醫學治療及心理矯治為
    宜等一切情狀，而分別量處如主文所示之刑，並定應執行刑
    。
據上論斷，應依刑事訴訟法第二百七十三之一第一項、第二百九
十九條第一項前段，毒品危害防制條例第十條第一項、第二項，
刑法第十一條前段、第四十七條第一項、第五十一條第五款，判
決如主文。
本案經檢察官乙○○到庭執行職務。
中    華    民    國    97    年    12    月    25    日
                  刑事第十六庭    法  官  周玉蘭
上正本證明與原本無異。
如不服本判決，應於送達後十日內向本院提出上訴狀（須附繕本
），上訴於台灣高等法院台中分院。
上訴書狀如未敘述理由，應於上訴期間屆滿後20日內補提理由書
於本院。
                                  書記官  黃泰能
中    華    民    國    97    年    12    月    25    日
附錄本案論罪科刑法條：
毒品危害防制條例第十條
施用第一級毒品者，處六月以上五年以下有期徒刑。
施用第二級毒品者，處三年以下有期徒刑。


司法院資訊處製作；財團法人民間司法改革基金會備份。
